臺灣臺北地方法院刑事判決　　　　　　　96年度易字第3122號
公　訴　人　臺灣臺北地方法院檢察署檢察官
被　　　告　乙○○
上列被告因竊盜案件，經檢察官聲請以簡易判決處刑（96年度速
偵字第405號），本院受理（96年度簡字第3958號）後認不宜以
簡易判決處刑，改依通常程序審理，判決如下：
    主  文
乙○○攜帶兇器竊盜，累犯，處有期徒刑玖月。
    事  實
一、乙○○前於民國95年間因竊盜案件，經臺灣花蓮地方法院以
    95年度林簡字第44號簡易判決判處拘役50日，於95年4月7日
    易科罰金執行完畢（此不構成累犯），又於同年間因攜帶兇
    器竊盜案件，經臺灣花蓮地方法院以95年度易字第368號判
    決判處有期徒刑6月，於96年2月27日入監執行，嗣因中華民
    國九十六年罪犯減刑條例施行，經臺灣花蓮地方法院以96年
    度聲減字第198號裁定減為有期徒刑3月，於同年7月16日執
    行完畢出監。其竟猶不知悔改，基於意圖為自己不法所有之
    犯意，於96年11月24日下午5時許，前往臺北市○○區○○
    路1號之家樂福桂林店，見該賣場2樓CD專賣區架上所擺放之
    遊戲光碟片均加裝有防盜感應外盒，如未經結帳而將之攜出
    賣場必定會經感應門感應而遭發現，乃先自該架上取走PS3
    灣岸競速、玄天神劍及NBA08之遊戲光碟各1片（總價值新臺
    幣5,010元），再於同日下午5時22分許到同樓層附近的工具
    區找尋得拆解防盜感應外盒之工具，發現架上擺有前端呈尖
    狀之尖嘴鉗，乃將其中1支尖嘴鉗的外包裝予以拆封，然後
    將遊戲光碟片及尖嘴鉗帶至同樓層最裡面、較少人逛的書區
    ，於5時23分許持該支客觀上足供兇器使用之尖嘴鉗破壞前
    揭3片遊戲光碟片之防盜感應外盒（已使該3個防盜感應外盒
    均毀損，惟此未經告訴），適家樂福桂林店安全課助理甲○
    ○巡視賣場時發現，乃通知該賣場監控室人員以攝影機拍攝
    ，但乙○○仍將已拆除防盜感應外盒之前揭3片遊戲光碟片
    藏放於身上所穿之外套內側背心的口袋裡而得手，並自該賣
    場2樓非結帳區且無感應門之側邊入口走出賣場，甲○○乃
    趨前向乙○○表示其有商品未結帳，乙○○回稱沒有，甲○
    ○乃請乙○○至該賣場之安全課辦公室，乙○○見已無法掩
    飾而自外套內側背心的口袋取出前揭3片遊戲光碟片。
二、案經臺北市政府警察局萬華分局報請臺灣臺北地方法院檢察
    署檢察官偵查後聲請以簡易判決處刑，本院認不宜以簡易判
    決處刑，改依通常程序審理。
    理  由
一、上揭事實，業據被告乙○○於警詢、偵訊及本院審理時自承
    在卷（見偵查卷第11至13頁、第36頁、本院卷第9頁背面、
    第11頁背面至第12頁），核與證人甲○○於警詢及本院所證
    述之情節相符（見偵查卷第16至18頁、本院卷第9頁背面至
    第10頁背面），並有錄影監視翻拍照片6張、前揭遊戲光碟
    片、遭毀損之防盜感應外盒及尖嘴鉗照片共5張等在卷可稽
    （見偵查卷第25至30頁），此外，並有臺北市政府警察局萬
    華分局扣押筆錄、扣押物品目錄表、甲○○出具之贓物認領
    保管單等在卷可資佐憑（見偵查卷第6至9頁、第31頁），足
    徵被告前開出於任意性之自白與事實相符。是本件事證明確
    ，被告犯行堪予認定，應依法論科。
二、按刑法第321條第1項第3款之攜帶兇器竊盜罪，係以行為人
    攜帶兇器竊盜為其加重條件，此所謂兇器，其種類並無限制
    ，凡客觀上足對人之生命、身體、安全構成威脅，具有危險
    性之兇器均屬之，且祇須行竊時攜帶此種具有危險性之兇器
    為已足，並不以攜帶之初有行兇之意圖為必要；亦即行為人
    攜帶兇器有行兇之可能，客觀上具有危險性，即為已足，至
    其主觀上有無持以行兇或反抗之意思，尚非所問，最高法院
    79年台上字第5253號判例、最高法院74年3月9日74年度第3
    次刑事庭會議決議參照。被告所持以破壞前揭遊戲光碟片之
    防盜感應外盒之尖嘴鉗為金屬材質，質地堅硬且具有握把、
    前端尖狀，有照片2張在卷可稽（見偵查卷第30頁），客觀
    上足以對於他人之生命、身體之安全構成威脅而具有危險性
    ，自屬刑法所謂兇器甚明。是核被告所為，係犯刑法第321
    條第1項第3款之攜帶兇器加重竊盜罪。檢察官於聲請簡易判
    決處刑書雖記載被告係犯刑法第320條第1項之竊盜罪，惟被
    告所為係犯攜帶兇器加重竊盜罪，已詳如前述，本院於行準
    備程序時已依刑事訴訟法第95條之規定，告知被告所犯之罪
    名可能為刑法第321條第1項第3款之攜帶兇器加重竊盜罪，
    且蒞庭檢察官於本院96年12月24日審理時已當庭更正聲請簡
    易判決處刑書之法條為刑法第321條第1項第3款（見本院卷
    第12頁背面），並讓被告就此罪名為答辯，是已無再變更起
    訴法條之必要，附此敘明。被告前於95年間因攜帶兇器竊盜
    案件，經臺灣花蓮地方法院以95年度易字第368號判決判處
    有期徒刑6月，於96年2月27日入監執行，嗣因中華民國九十
    六年罪犯減刑條例施行，經臺灣花蓮地方法院以96年度聲減
    字第198號裁定減為有期徒刑3月，於同年7月16日執行完畢
    出監，有臺灣高等法院被告前案紀錄表在卷可參，其受徒刑
    之執行完畢後，5年以內故意再犯本件有期徒刑以上之罪，
    為累犯，應依刑法第47條第1項規定，加重其刑。爰審酌被
    告已有竊盜前科，猶不思循合法正當途徑獲致財富，貪圖慾
    便而竊取他人財物，被告所竊取財物之價值、於犯罪後坦承
    犯行，暨被告之生活狀況、品行、智識程度等一切情狀，量
    處有期徒刑9月。至於被告用於破壞遊戲光碟片之防盜感應
    外盒之工具尖嘴鉗1支，因非屬被告所有，依法不得沒收，
    故未宣告沒收，附此敘明。
據上論斷，應依刑事訴訟法第452條、第299條第1項前段，刑法
第321條第1項第3款、第47條第1項，判決如主文。
本案經檢察官楊智綸庭執行職務。
中　　華　　民　　國　　96　　年　　12　　月　　31　　日
　　　　　　　　　刑事第十庭    法　官　林春鈴
以上正本證明與原本無異。
如不服本判決，應於判決送達後10日內，向本院提出上訴狀。
　　　　　　　　　　　　　　　　書記官　黃鈴容
中　　華　　民　　國　　96　　年　　12　　月　　31　　日
附錄本案論罪科刑法條全文：
中華民國刑法第三百二十一條：
犯竊盜罪而有左列情形之一者，處六月以上、五年以下有期徒刑
：
一、於夜間侵入住宅或有人居住之建築物、船鑑或隱匿其內而犯
    之者。
二、毀越門扇、牆垣或其他安全設備而犯之者。
三、攜帶兇器而犯之者。
四、結夥三人以上而犯之者。
五、乘火災、水災或其他災害之際而犯之者。
六、在車站或埠頭而犯之者。
前項之未遂犯罰之。
